臺灣橋頭地方法院民事判決
111年度岡小字第116號
原      告  東方國宅富貴樓管理委員會


法定代理人  高凱聖  
訴訟代理人  許勝雄  
被      告  洪新連  

上列當事人間給付管理費事件，本院於民國111年5 月26日言詞
辯論終結，判決如下：
    主      文
被告應給付原告新臺幣35,100元，及自民國111年5月27日起至清
償日止，按年息百分之五計算之利息。
訴訟費用新臺幣1,000元由被告負擔。
本判決得假執行。
    事實及理由
壹、程序部分：
一、原告曾聲請對被告核發支付命令，惟被告已於法定期間內對
    支付命令提出異議，應以支付命令之聲請視為起訴。
二、按訴狀送達後，原告不得將原訴變更或追加他訴，但擴張或
    減縮應受判決事項之聲明者，不在此限，民事訴訟法第255
    條第1項第3款定有明文，又依同法第436條之23準用同法第4
    36條第2項之規定，此於小額訴訟程序亦有適用。本件原告
    起訴時原請求被告應給付原告31,590元及自支付命令送達翌
    日起至清償日止，按週年利率5％計算之利息。嗣於本院言詞
    辯論時變更聲明為請求被告應給付原告35,100元及自111年5
    月27日起至清償日止，按週年利率百分之五計算之利息（見
    本院卷43頁、51頁）。核屬擴張應受判決事項之聲明，與上
    開規定相符，應予准許。
貳、實體部分：　　
一、原告主張：被告係高雄市○○區○○路○段000巷00弄0號房屋所
    有權人，為原告所屬東方國宅富貴樓之區分所有權人，負有
    繳納管理費之義務。依住戶管理規約規定，被告每月應繳交
    管理費新臺幣（下同）585元，惟被告迄未繳交自民國106年
    4 月起至111年3 月止之管理費，共計35,100元，履經催繳
    均未獲置理。爰依公寓大廈管理條例及住戶管理規約規定，
    請求被告給付積欠之管理費等語。並聲明：如主文第1 項所
    示。
二、被告則以：伊大約六年多前買的房子，剛買就繳納一年管理
    費，當時費用才每月200 多元。之後管理費漲到每月585 元
    ，覺得漲價不合理，且沒有通知等語。並聲明：原告之訴駁
    回。
三、本院之判斷：
　　按區分所有權人或住戶積欠應繳納之公共基金或應分擔或其
    他應負擔之費用已逾2 期或達相當金額，經定相當期間催告
    仍不給付者，管理負責人或管理委員會得訴請法院命其給付
    應繳之金額及遲延利息，公寓大廈管理條例第21條定有明文
    。經查，原告主張之前開事實，業據其提出與所述相符之公
    寓大廈管理組織報備證明、東方國宅富貴樓住戶規約、建物
    登記謄本、管理費催存證信函、管理費計算明細表等為證。
　　被告雖爭執漲管理費不合理，且未通知等語。惟管理費之漲
    價係經該大樓之區分所有權人會議決議，被告並未舉證該決
    議有何違反法律之證據，以供斟酌，其空言所辯，難認有理
    。　　本院依調查之結果，堪信原告之主張為真實。被告為
    原告所屬大廈之區分所有權人，欠繳之管理費已逾2 期，並
    經原告定期催繳而仍未給付，從而，原告依公寓大廈管理條
    例第21條及住戶管理規約規定，請求被告給付未繳之管理費
    35,100元，及自起至清償日止，按年息5%計算之遲延利息，
    為有理由，應予准許。
四、本件訴訟標的金額未逾100,000 元，係適用小額訴訟程序而
    為被告敗訴之判決，應依職權宣告假執行，併確定訴訟費用
    額。
五、結論：本件原告之訴為有理由，依民事訴訟法第436 條之23
    、第436 條第2 項、第385 條第1 項前段、第78條、第436
    條之19第1 項、第436 條之20，判決如主文。
中　　華　　民　　國　　111 　年　　6 　　月　　9 　　日
                  岡山簡易庭  法    官  林揚奇
以上正本係照原本作成。
民事訴訟法第436 條之24第2 項：對於本判決之上訴，非以違背
法令為理由，不得為之。
如對本判決上訴，須於判決送達後20日內向本院提出上訴狀，並
須表明原判決所違背之法令及其具體內容與依訴訟資料可認為原
判決有違背法令之具體事實之上訴理由（均須按他造當事人之人
數附繕本）。
中　　華　　民　　國　　111 　年　　6 　　月　　9 　　日
                              書 記 官  陳麗如